【裁判字號】    94,訴,1611
【裁判日期】    950116
【裁判案由】    違反毒品危害防制條例
【裁判全文】
臺灣臺南地方法院刑事判決              94年度訴字第1611號
公  訴  人  臺灣臺南地方法院檢察署檢察官
被      告  乙○○
上列被告因違反毒品危害防制條例案件，經檢察官提起公訴（九
十四年度毒偵字第二六七九號），被告就犯罪事實為有罪之陳述
，經本院裁定進行簡式審判程序後，判決如下：
     主     文
乙○○連續施用第一級毒品，處有期徒刑拾月。扣案第一級毒品
海洛因柒包（合計淨重壹點零壹公克，均不含外包裝袋）及海洛
因殘渣袋參個，均沒收銷燬之；扣案之削尖吸管壹支、注射針筒
拾貳支、毒品外包裝袋柒個，均沒收之。
    事      實
一、乙○○前因施用毒品，經本院以九十二年度毒聲字第五五七
    號裁定令入勒戒處所施以觀察、勒戒，經送執行觀察、勒戒
    後，於民國九十二年四月十五日因無繼續施用傾向而觀察、
    勒戒執行完畢釋放出所。詎其仍不知悔改，於觀察、勒戒執
    行完畢釋放後五年內，復基於概括之犯意，自九十三年十一
    月下旬某日起至九十四年十月十二日上午六時止，連續在臺
    南縣將軍鄉保源村苓保五十三號住處房間內，以針筒注射方
    式施用第一級毒品海洛因多次。嗣為警持搜索票於同年十月
    十二日上午九時，在上址執行搜索時，當場查獲第一級毒品
    海洛因七包（合計淨重共一點零一公克）、毒品殘渣袋三個
    、削尖吸管一支、注射針筒十二支等物，並於同日上午十時
    四十五分許，經警徵得乙○○之同意後採尿送驗結果呈嗎啡
    陽性反應，而發現上情。
二、案經臺南縣警察局報請臺灣臺南地方法院檢察署檢察官偵查
    起訴。
    理      由
一、本件被告乙○○所犯為死刑、無期徒刑或最輕本刑為三年以
    上有期徒刑以外之罪，其於準備程序中就被訴事實為有罪之
    陳述，經法官告知簡式審判程序之旨，並聽取公訴人之意見
    後，爰依刑事訴訟法第二百七十三條之一第一項規定，裁定
    由受命法官獨任進行簡式審判程序，合先敘明。
二、上揭犯罪事實，業據被告乙○○於本院審理時坦承不諱，且
    被告經警於九十四年十月十二日上午十時四十五分許採其尿
    液（尿液檢體編號為Ｈ○九○號），送長榮大學毒物研究中
    心以酵素免疫分析法ＥＩＡ篩檢及氣相層析質譜儀ＧＣ／Ｍ
    Ｓ檢驗結果，呈嗎啡陽性反應，有臺南縣警察局刑警隊經濟
    組採取尿液編號對照表暨臺南縣警察局刑警隊經濟組採取尿
    液名冊、長榮大學毒物研究中心九十四年十月二十六日確認
    報告各一紙附卷（見臺南縣警察局刑事案件偵查卷宗第十六
    頁；臺灣臺南地方法院檢察署九十四年度毒偵字第二六七九
    號偵查卷宗第十七頁）可稽。按海洛因係由嗎啡經化學合成
    而製得，經注射進入人體後，因代謝而分解又生成嗎啡，因
    此施打海洛因後，由尿液檢驗結果仍為嗎啡反應，是以，被
    告自白施打海洛因，而採尿化驗之結果呈現嗎啡陽性反應，
    核屬科學上合理之現象。另警方於九十四年十月十二日上午
    九時許查獲被告乙○○時，於其住處所扣得之白色粉末七包
    ，經送法務部調查局以化學呈色法及氣相質譜分析法檢驗結
    果，該送驗白粉七包確均含第一級第六項毒品海洛因成分，
    合計淨重一點○一公克（另空包裝總淨重一點七六公克），
    有法務部調查局九十四年十二月十五日調科壹字第二○○○
    ○五九二一號鑑定通知書一紙在卷（見本院審理卷第十三頁
    ）可按，復由被告自承施用扣案之白色粉末，而其尿液經送
    驗後又有施用第一級毒品海洛因之尿液反應，由上開各情勾
    稽可得，上開扣案物品確實為第一級毒品海洛因，且被告亦
    確有施用第一級毒品海洛因犯行無訛。此外，被告乙○○前
    因施用毒品，經本院以九十二年度毒聲字第五五七號裁定令
    入勒戒處所施以觀察、勒戒，經送執行觀察、勒戒後，於九
    十二年四月十五日因無繼續施用傾向而觀察、勒戒執行完畢
    釋放出所等情，有臺灣高等法院被告全國前案紀錄表及臺灣
    臺南地方法院檢察署刑案資料查註紀錄表各一份附卷可按，
    被告於觀察、勒戒執行完畢釋放後五年內再犯本案施用毒品
    犯行，依法應予追訴。綜上所查，被告自白核與事實相符，
    本件事證明確，被告犯行堪以認定。
三、查海洛因為第一級毒品，毒品危害防制條例第二條第二項第
    一項定有明文。故核被告所為，係犯毒品危害防制條例第十
    條第一項之施用第一級毒品罪。其施用前持有第一級毒品之
    低度行為，為施用第一級毒品之高度行為所吸收，不另論罪
    。被告乙○○先後多次施用第一級毒品之行為，時間緊接，
    分別觸犯構成要件相同之罪名，顯係基於概括之犯意反覆為
    之，為連續犯，應依刑法第五十六條之規定以一罪論，並依
    法加重其刑。爰審酌被告施用毒品之犯行，在性質上乃屬對
    自我身心自戕行為，尚未嚴重破壞社會秩序、侵害他人權益
    ，然其前因施用毒品經送觀察勒戒後，猶不思戒絕革除惡習
    ，再為本件犯罪，顯未因前所受之觀察勒戒處分而記取教訓
    ，及其犯罪之動機、目的、手段、所生危害、犯罪後坦承犯
    行，態度良好等一切情狀，量如主文所示之刑，以資懲戒。
四、扣案之第一級毒品海洛因七包（合計淨重一點○一公克，不
    含外包裝袋）為第一級毒品，屬違禁物，已如前述，應依毒
    品危害防制條例第十八條第一項前段之規定，沒收銷燬之。
    扣案之被告所有第一級毒品海洛因外包裝袋七個，既係用於
    包裹毒品，防其裸露、逸出、潮濕，便於持有藉以施用，亦
    為被告供本件施用第一級海洛因所用之物，又非屬毒品危害
    防制條例第十九條第一項規定應沒收之物，應併依刑法第三
    十八條一項第二款規定，宣告沒收之（最高法院九十一年度
    臺上字第四○七六號、第四四一六號判決參照）。又海洛因
    殘渣袋三個，原本係用以分裝海洛因等情，業據被告供明在
    卷，是前開殘渣袋所含之殘渣既為第一級毒品海洛因，且黏
    附在殘渣袋上，無法析離，均應併依毒品危害防制條例第十
    八條第一項前段規定宣告沒收銷燬之。另扣案之削尖吸管一
    支及注射針筒十二支，均係被告所有且供犯本罪所用之物，
    業據被告供認在卷，又非屬毒品危害防制條例第十八條第一
    項前段專供施用第一、二級毒品之器具，亦應同依刑法第三
    十八條第一項第二款規定，宣告沒收之。
據上論斷，應依刑事訴訟法第二百七十三條之一第一項、第二百
九十九條第一項前段，毒品危害防制條例第十條第一項、第十八
條第一項前段，刑法第十一條前段、第五十六條、第三十八條第
一項第二款，判決如主文。
本案經檢察官甲○○到庭執行職務。
中    華    民    國    95    年    1    月    16    日
                     刑事第九庭  法  官  楊  佳  祥
以上正本證明與原本無異。
如不服本判決，應於收受送達後10日內向本院提出上訴書狀（應
附繕本）。
                                 書記官  顏  惠  華
中    華    民    國    95    年    1    月    16    日
附錄論罪科刑實體法條文：
毒品危害防制條例第十條：
施用第一級毒品者，處六月以上五年以下有期徒刑。
施用第二級毒品者，處三年以下有期徒刑。


司法院資訊處製作；財團法人民間司法改革基金會備份。
